臺灣桃園地方法院刑事判決　　　　　　　 94年度訴字第773號
　　公　訴　人　臺灣桃園地方法院檢察署檢察官
　　被　　　告　甲○○
　　　　　　　　　　　　　樓
上列被告因偽造文書案件，經檢察官提起公訴（93年度偵字第17
994 號）後，被告於準備程序進行中為有罪之陳述，經本院合議
庭裁定由受命法官獨任進行簡式審判程序，本院判決如下：
    主  文
甲○○行使偽造私文書，足以生損害於公眾及他人，累犯，處有
期徒刑柒月。扣案偽造之「乙○○」國民身分證壹枚，及如附表
所示偽造之「乙○○」署名拾肆枚、指印貳拾貳枚，均沒收。
    事  實
一、甲○○前於民國81間，曾因違反麻醉藥品管理條例案件，經
    臺灣板橋地方法院分別判處有期徒刑5 月、6 月、5 年，應
    執行有期徒刑5 年7 月確定，於民國83年5 月23日入監執行
    ，85年5 月21日假釋出監，於88年10月27日縮刑期滿，假釋
    未經撤銷，以已執行完畢論。復於90年間因贓物、違反槍砲
    彈藥刀械管制條例等案件，經臺灣板橋地方法院以90年度訴
    字第2084號分別判處有期徒刑3 月，1 年4 月、併科罰金新
    臺幣（下同）10萬元，均經確定，因未到案執行而經臺灣板
    橋地方法院檢察署發布通緝。
二、甲○○因前開違反槍砲彈藥刀械管制條例等案件經通緝，為
    免遭拘捕，竟於92年9 月間某日，與某姓名年籍不詳、綽號
    「阿姊」之成年女子（下稱「阿姊」），共同基於偽造公印
    文、行使偽造特種文書之犯意聯絡，由甲○○提供其本人照
    片予「阿姊」，以新臺幣25000 元之代價，委由「阿姊」在
    某不詳處所，以不詳方法偽造蓋有「內政部印」公印文、姓
    名年籍資料為「乙○○」、「民國○○年○ 月○ 日生、Ｚ00000
    0000」，貼上甲○○照片之國民身分證一枚，而偽造該特種
    文書後交由甲○○隨身攜帶備用，足生損害於戶政機關對身
    分證製發管理之正確性及乙○○本人。
三、甲○○於93年11月4 日下午2 時50分許，駕駛其所有車牌號
    碼3163- GU號之自用小客車，在桃園縣桃園市○○街233 巷
    40號前，因持有毒品等違禁物（涉犯違反毒品危害防制條例
    部分，另案審理）為警攔檢，詎甲○○為脫免刑責，竟基於
    行使特種文書之犯意，持上開偽造之「乙○○」國民身分證
    交付予員警，主張其為乙○○本人而行使，並復冒用乙○○
    名義應訊，基於偽造署押之犯意，於如附表所示編號一至五
    所示時間、地點，接續在如附表編號一至五所示之各項文書
    及照片上，偽簽「乙○○」之簽名及按捺指印；並基於行使
    偽造私文書之犯意，於如附表編號六所示自願搜索同意書上
    偽簽乙○○之署名及指印，偽造表示同意接受員警搜索之文
    書，並持交桃園縣政府警察局而行使之，均足以生損害於偵
    查機關對刑事案件偵查之正確性及乙○○本人。嗣經警員辦
    理案件移送時檢視證件而查悉上情。
四、案經桃園縣政府警察局桃園分局移送臺灣桃園地方法院檢察
    署檢察官偵查起訴。本院合議庭依甲○○於準備程序進行中
    為有罪之陳述，裁定由受命法官獨任進行簡式審判程序審理
    。
　　理  由
一、認定犯罪事實之證據及理由：
    上揭犯罪事實，業據被告甲○○於警詢、偵查及本院審理中
    坦承不諱，並有「乙○○」之國民身分證1 枚扣案可為佐證
    ，及如附表所示被告於其上偽造「乙○○」署名及指印之搜
    索扣押筆錄、扣押物品目錄、自院搜索同意書、警詢筆錄、
    現場查獲毒品照片、逮捕通知書及訴訟權利告知通知單等文
    書附卷可稽。又扣案之「乙○○」國民身分證，經送請法務
    部調查局鑑驗結果，其紙張、油墨、印版、膠膜及鋼印等印
    製特徵，均與檔存之國民身分證樣本不符，研判係偽造品，
    有法務部調查局94年6 月20日調科貳字第09400272190 號鑑
    定通知書1 件附卷可憑，被告自白堪認與事實相符。本件事
    證明確，被告犯行洵堪認定，應依法論科。
二、論罪科刑：
  (一)核被告甲○○所為，就事實欄二偽造特種文書後持以行使部
    分，係犯刑法第216 條、第212 條之行使偽造特種文書罪、
    第218 條第1 項偽造公印文罪，偽造國民身分證之低度行為
    ，應為行使之高度行為所吸收，不另論罪。被告與「阿姊」
    間，就上開行使偽造特種文書、偽造公印文犯行間，有犯意
    聯絡及行為分擔，為共同正犯。事實欄三部分，被告在附表
    編號一至五所示之各項文書上偽造甲○○署押之行為，係犯
    刑法第217 條第1 項之偽造署押罪，其於附表編號一至五所
    示之時間、地點，各利用同一機會接續為偽造甲○○之署名
    及指印，相隔時間密接，持續侵害同一法益，為接續犯，僅
    論以一罪。被告在附表編號六所示之自願受搜索同意書上簽
    名屬同意接受員警搜索之意思，並持以行使之所為，則係犯
    同法第216 條、第210 條之行使偽造私文書罪。偽造署押，
    係偽造私文書之部分行為；又偽造私文書之低度行為，則為
    行使之高度行為所吸收，均不另論罪。被告所犯上開行使偽
    造特種文書、偽造署押、偽造公印文、行使偽造私文書罪間
    ，有方法、目的之牽連關係，應依刑法第55條規定，從一重
    以行使偽造私文書罪論處。
  (二)被告前有如事實欄所示之科刑及執行情形，有臺灣高等法院
    被告全國前案紀錄表一件附卷可稽，其於前案有期徒刑執行
    完畢後5 年內再犯本件有期徒刑以上刑之罪，為累犯，依刑
    法第47條規定加重其刑。
  (三)爰審酌被告為規避刑罰，而偽造公印文、行使偽造特種文書
    ，並冒用他人名義應訊，足以生損害於公眾及他人，惟其犯
    後坦承犯行，態度尚稱良好等一切情狀，量處如主文所示之
    刑，以示懲儆。
  (四)被告在如附表所示之文書、筆錄及照片上偽造之「乙○○」
    署名共14枚、指印共22枚，依刑法第219 條之規定，不問屬
    於犯人與否，均宣告沒收。扣案偽造之「乙○○」國民身分
    證1 枚，為被告犯罪所用之物，依刑法第38條第1 項第2款
    規定沒收之
三、據上論斷，應依刑事訴訟法第273 條之1 第1 項、第299 條
    第1 項前段，刑法第216 條、第210 條、第212 條、第217
    條第1 項、第218 條第1 項、第55條、第47條、第219 條、
    第38條第1 項第2 款，刑法第41條第1 項前段，罰金罰鍰提
    高標準條例第2 條，判決如主文所示之刑。
本案經檢察官張尹敏到庭執行職務。
中   華   民    國    94    年    8     月      4     日
                      臺灣桃園地方法院刑事第六庭
                              法  官  蔡寶樺
以上正本證明與原本無異。
如不服本判決，應於判決送達後10日內向本院提出上訴狀（應附
繕本），上訴於臺灣高等法院。
                              書記官  王泰元
中    華    民    國    94    年    8     月    4     日
論罪法條：
中華民國刑法第二百十六條
行使第二百十條至第二百十五條之文書者，依偽造、變造文書或
登載不實事項或使登載不實事項之規定處斷。
中華民國刑法第二百十條
偽造、變造私文書，足以生損害於公眾或他人者，處五年以下有
期徒刑。
中華民國刑法第二百十七條
偽造印章、印文或署押，足以生損害於公眾或他人者，處三年以
下有期徒刑。
 附表：
┌──┬───────────┬─────────┬────────┐
│編號│偽造之時間及地點      │警員、檢察署製作  │偽造乙○○      │
│    │                      │之文書            │之署押、指印    │
├──┼───────────┼─────────┼────────┤
│一  │93.11.4               │搜索扣押筆錄      │署名2 枚        │
│    │                      │                  │指印2 枚        │
│    │                      ├─────────┼────────┤
│    │                      │扣押物品目錄      │署名1 枚        │
│    │                      │                  │指印1 枚        │
├──┼───────────┼─────────┼────────┤
│二  │93.11.4 下午4 時30分許│警詢筆錄          │署名1 枚        │
│    │在桃園縣警察局桃園分局│                  │指印9 枚        │
│    │中路派出所            │                  │                │
├──┼───────────┼─────────┼────────┤
│三  │93.11.4 在桃園縣警察局│查獲毒品及汽車照片│署名6 枚        │
│    │桃園分局              │                  │指印6 枚        │
├──┼───────────┼─────────┼────────┤
│四  │93.11.4 在桃園縣警察局│逮捕通知書2 份    │署名2 枚        │
│    │桃園分局              │（含本人、親友）  │指印2 枚        │
├──┼───────────┼─────────┼────────┤
│五  │93.11.4 下午2 時50分許│訴訟權利告知通知單│署名1 枚        │
│    │在桃園縣警察局桃園分局│                  │指印1 枚        │
├──┼───────────┼─────────┼────────┤
│六  │93.11.4 下午2 時50分許│自願搜索同意書    │署名1 枚        │
│    │                      │                  │指印1 枚        │
└──┴───────────┴─────────┴────────┘
